【裁判字號】    90,易,1336
【裁判日期】    901122
【裁判案由】    妨害風化
【裁判全文】
臺灣臺北地方法院刑事判決                          九十年度易字第一三三六號
    公  訴  人  臺灣臺北地方法院檢察署檢察官
    被      告  甲○○
右列被告因妨害風化等案件，經檢察官聲請以簡易判決處刑（九十年度偵字第四四四
八號），及移送併案審理（九十年度偵字第七七一三號），本院認不宜，改依通常程
序審判之，判決如左：
    主  文
甲○○共同連續意圖營利製造未滿十八歲之人為性交或猥褻行為之光碟，處有期徒刑
壹年貳月，併科罰金新臺幣貳萬元，罰金如易服勞役以新臺幣玖佰元即銀元參佰元折
算壹日。緩刑參年。
扣案之色情光碟參仟捌佰片、色情錄影帶陸佰柒拾陸支、會員名冊壹本、帳單拾玖張
、燒錄機壹台、會員卡陸張、空白光碟參佰片、光碟半成品參佰片、光碟片包裝袋拾
柒包均沒收。
    事  實
一、甲○○明知其自姓名年籍不詳綽號「小吳」之成年男子購得及由姓名年籍不詳綽
    號「陳大哥」之成年男子贈與之光碟母片（即VIDEO CD，VCD）與錄影帶：(1)「
    性虐待ＳＭ」、「同性戀系列」、「人獸大戰」、「麻辣新歡」、「人妻背德遊
    戲」、「狂愛情慾」等光碟母片，及「日本ＳＭ牛奶泡泡浴」、「指壓按摩女」
    、「赤裸女戰士」、「最新人獸大戰」、「開發處女地」、「西洋男男」等錄影
    帶，均含有成年男女或同性男子間相互撫摸性器官、性交、口交、裸露男女性生
    殖器等具體描述性行為過程之猥褻內容；(2)「偷拍系列」、「機車美眉」等光碟
    母片，及「偷拍系列」等錄影帶，則為不詳姓名之人無故以錄影或電磁紀錄竊錄
    他人非公開之在賓館性交、在浴室沐浴、在更衣室更衣，或如廁等私密活動之內
    容；(3)「幼齒系列」、「放學後的激情」等光碟母片，及「幼齒系列」、「新日
    本幼二七０」等錄影帶，為未滿十八歲之人為性交、口交、裸露生殖器等猥褻內
    容，均不得製造、販賣。詎其竟與「陳大哥」共同基於意圖營利之概括犯意聯絡
    ，自民國八十九年六月間起，在中國時報、自由時報等報紙分類廣告版上，刊登
    「模特兒ＶＣＤ影帶教學．．．（電話）0000000000」等出賣、交換
    色情光碟及錄影帶之訊息，供不特定客戶以前揭電話訂購上開色情光碟及錄影帶
    ，每片定價為新台幣（下同）二百五十元，每二十片一組定價為二千元；甲○○
    並在台北市○○區○○街一四二號八樓之六，以「陳大哥」贈與之燒錄機、空白
    光碟片及上開色情光碟母片，連續拷貝製造上開暢銷之色情光碟片；並分別自八
    十九年六月、九月、十月間起，僱佣與其有販賣色情光碟及錄影帶概括犯意聯絡
    之張英傑（另案經檢察官聲請簡易判決處刑）、黃國偉（另案移送本院併辦）、
    游豐源（另案經檢察官聲請簡易判決處刑）等人，運送上開色情光碟及錄影帶予
    客戶，並向客戶收取貨款交予甲○○，甲○○乃將營業額與「陳大哥」朋分。嗣
    於八十九年九月二十六日晚間九時三十許，為警在台北市○○路八十巷口查獲，
    並扣得甲○○所有之色情光碟二百七十一片；又於同年十二月七日晚間十一時許
    ，為警在台北市○○區○○街一四二號八樓之六查獲，並扣得甲○○所有之色情
    光碟三千五百二十九片、色情錄影帶六百七十六支、會員名冊一本、帳單十九張
    、燒錄機一台、會員卡六張、空白光碟三百片、光碟半成品三百片、光碟片包裝
    袋十七包。
二、案經台北市政府警察局中山分局報告台灣台北地方法檢察署檢察官偵查起訴及移
    送併案審理。
    理  由
一、右揭事實，業據被告甲○○於警訊及偵審中坦承不諱，核與同案被告張英傑、黃
    國偉、游豐源於警訊及偵查中供述之情節相符，並有前揭自由時報分類廣告影本
    附卷可稽，及被告所有之色情光碟三千八百片（第一次查獲二百七十一片及第二
    次查獲三千五百二十九片，共計三千八百片）、色情錄影帶六百七十六支、會員
    名冊一本、帳單十九張、燒錄機一台、會員卡六張、空白光碟三百片、光碟半成
    品三百片、光碟片包裝袋十七包等扣案可證。另扣案之光碟片及錄影帶，經本院
    及檢察官隨機播放勘驗結果，內容均係成年男女或同性男子間相互撫摸性器官、
    性交、口交、裸露男女性生殖器等具體描述性行為過程之猥褻內容，及不詳姓名
    之人無故以錄影或電磁紀錄竊錄他人非公開之在賓館性交、在浴室沐浴、在更衣
    室更衣，或如廁等私密活動之內容，與未滿十八歲之人為性交、口交、裸露生殖
    器等猥褻內容，此有本院九十年九月二十八日勘驗筆錄及檢察官勘驗筆錄足參，
    並有員警列印之色情光碟畫面附卷可稽。上開補強證據已足擔保被告於警訊及偵
    審中所為上開任意性自白具有相當程度之真實性，而得使本院確信被告前述自白
    之犯罪事實確屬真實，本院自得依被告前述自白及各該補強證據認定被告確有為
    前述犯行。本件事證明確，被告犯行堪予認定。
二、查本件扣案之色情光碟片及錄影帶均含有成年男女或同性男子間相互撫摸性器官
    、性交、口交、裸露男女性生殖器等具體描述性行為過程之猥褻內容，均足以使
    人觀後產生羞惡之感甚明，均屬描述性交或猥褻行為之色情光碟，應屬無疑。核
    被告甲○○拷貝製造未滿十八歲少女為性交及猥褻行為之光碟之所為，係犯兒童
    及少年性交易防制條例第二十七條第二項意圖營利而製造未滿十八歲之人為性交
    或猥褻行為之光碟罪，拷貝製造已滿十八歲之男女為性交及猥褻行為之光碟之所
    為，則係犯刑法第二百三十五條第二項意圖販賣而製造猥褻物品罪，拷貝製造他
    人無故以錄影或電磁紀錄竊錄他人非公開之在賓館性交、在浴室沐浴、在更衣室
    更衣，或如廁等私密活動內容之光碟之所為，則係犯刑法第三百十五條之二第三
    項之製造竊錄他人非公開活動內容物品罪。被告於製造前開光碟後復持以販賣，
    及販賣前揭錄影帶，另犯兒童及少年性交易防制條例第二十八條第一項販賣未滿
    十八歲之人為性交或猥褻行為之錄影帶、光碟罪、刑法第二百三十五條第一項販
    賣猥褻物品罪、第三百十五條之二第三項之販賣竊錄他人非公開活動內容物品罪
    。被告所犯上開兒童及少年性交易防制條例第二十七條第二項、第二十八條第一
    項之罪，因光碟片、錄影帶中均含有男女性交猥褻內容，惟上開規定應為刑法第
    二百三十五條第一項之特別法，故不另論以刑法第二百三十五條第一項、第二項
    之罪，併此敘明。被告與「陳大哥」間，就上開罪名均有犯意聯絡及行為分擔，
    為共同正犯；又其與張英傑、黃國偉、游豐源間，就上開兒童及少年性交易防制
    條例第二十八條第一項販賣未滿十八歲之人為性交或猥褻行為之錄影帶、光碟罪
    、刑法第二百三十五條第一項販賣猥褻物品罪、第三百十五條之二第三項之販賣
    竊錄他人非公開活動內容物品罪，均有犯意聯絡及行為分擔，皆為共同正犯。被
    告先後多次製造及販賣犯行，其時間均甚緊接，手段相同，觸犯構成要件相同之
    罪名，顯均係基於概括犯意反覆為之，應各依連續犯之規定論以一罪，並依法加
    重其刑。被告同時以一製造色情光碟及販賣色情光碟與錄影帶之行為，分別同時
    觸犯構成要件不同之上開罪名，為想像競合關係，應分別從一較重之兒童及少年
    性交易防制條例第二十七條第二項意圖營利而製造未滿十八歲之人為性交或猥褻
    行為之光碟罪，及刑法第三百十五條之二第三項之販賣竊錄他人非公開活動內容
    物品罪處斷。又被告所犯上開二罪間，具有方法目的之牽連關係，應依牽連犯之
    規定，從一較重之連續意圖營利而製造未滿十八歲之人為性交或猥褻行為光碟罪
    論處。又公訴人雖未論及兒童及少年性交易防制條例第二十七條第二項意圖營利
    而製造未滿十八歲之人為性交或猥褻行為之光碟罪、刑法第二百三十五條第二項
    意圖販賣而製造猥褻物品罪、第三百十五條之二第三項之製造竊錄他人非公開活
    動內容物品罪、兒童及少年性交易防制條例第二十八條第一項販賣未滿十八歲之
    人為性交或猥褻行為之錄影帶、光碟罪、刑法第三百十五條之二第三項之販賣竊
    錄他人非公開活動內容物品罪之犯行，然該部分事實與公訴人起訴之犯罪事實既
    有連續犯、想像競合犯及牽連犯等裁判上一罪關係，已如前述，應為起訴效力所
    及，本院自應併予審究，附此敘明。爰審酌被告製造、販賣未滿十八歲之人為性
    交、猥褻行為之光碟片，嚴重破壞我國對兒童或少年身體及性自主之保護，誤導
    一般社會大眾之性觀念，及被告犯罪乃為圖營利之動機，及其品行、智識程度、
    犯後坦承犯行之態度等一切情狀，量處如主文所示之刑，罰金部分並諭知易服勞
    役之折算標準。末查被告前未曾受有期徒刑以上刑之宣告，有台灣高等法院檢察
    署刑案紀錄簡覆表乙件在卷可稽，其因一時短於思慮致罹刑章，經此刑之教訓，
    當知所警惕，信無再犯之虞，本院認前開對其宣告之刑，以暫不執行為適當，爰
    併宣告緩刑三年，以啟自新。
三、扣案之色情光碟三千八百片及色情錄影帶六百七十六支為被告甲○○所有，內容
    為未滿十八歲之人或已滿十八歲之人為性交或猥褻行為及竊錄他人非公開活動之
    光碟與錄影帶，爰依兒童及少年性交易防制條例第二十七條第七項、刑法第二百
    三十五條第三項及第三百十五條之三規定諭知沒收。另扣案之會員名冊一本、帳
    單十九張、燒錄機一台、會員卡六張、空白光碟三百片、光碟半成品三百片、光
    碟片包裝袋十七包，均為被告所有供犯罪所用或預備之物，業經被告陳明在卷，
    爰依刑法第三十八條第一項第二款宣告沒收。至另查扣之光碟七片（即扣案贓物
    清冊編號九之光碟片中載「無號１」一片、「新Ｈ１７」一片及「西動ＰＰＫ１
    ００７」五片，共計七片），經本院以機器勘驗，惟開啟之後無法播放內容，有
    本院前揭勘驗筆錄可稽，因無從證明此部分光碟片有未滿十八歲之人或已滿十八
    歲之人為性交或猥褻行為及竊錄他人非公開活動之內容，本院無從宣告沒收，爰
    不為沒收之諭知，附此敘明。
據上論斷，應依刑事訴訟法第四百五十二條、第二百九十九條第一項前段，兒童及少
年性交易防制條例第二十七條第二項、第七項、第二十八條第一項，刑法第十一條前
段、第二十八條、第五十六條、第二百三十五條第一項、第二項、第三項、第三百十
五條之二第三項、第五十五條、第四十二條第二項、第七十四條第一款、第三百十五
條之三、第三十八條第一項第二款，罰金罰鍰提高標準條例第二條，現行法規所定貨
幣單位折算新臺幣條例第二條，判決如主文。
本案經檢察官邱舜韶到庭執行職務。
中      華      民      國    九十      年     十一     月    二十二    日
                                    臺灣臺北地方法院刑事第七庭
                                        法  官  蕭  清  清
右正本證明與原本無異。
如不服本判決，應於判決送達後十日內，向本院提出上訴狀。
                                        書記官  劉  麗  英
中      華      民      國    九十一    年      一      月      十四    日
附錄本案論罪科刑法條全文
刑法第二百三十五條
散布、播送或販賣猥褻之文字、圖畫、聲音、影像或其他物品，或公然陳列，或以他
法供人觀覽、聽聞者，處二年以下有期徒刑、拘役或科或併科三萬元以下罰金。
意圖散布、播送、販賣而製造、持有前項文字、圖畫、聲音、影像及其附著物或其他
物品者，亦同。
前二項之文字、圖畫、聲音或影像之附著物及物品，不問屬於犯人與否，沒收之。
刑法第三百十五條之一
有左列行為之一者，處三年以下有期徒刑、拘役或三萬元以下罰金：
一、無故利用工具或設備窺視、竊聽他人非公開之活動、言論或談話者。
二、無故以錄音、照相、錄影或電磁紀錄竊錄他人非公開之活動、言論或談話者。
刑法第三百十五條之二
意圖營利供給場所、工具或設備，便利他人為前條之行為者，處五年以下有期徒刑、
拘役或科或併科五萬元以下罰金。
意圖散布、播送、販賣而有前條第二款之行為者，亦同。
明知為前二項或前條第二款竊錄之內容而製造、散布，播送或販賣者，依第一項之規
定處斷。
前三項之未遂犯罰之。
兒童及少年性交易防制條例第二十七條
拍攝、製造未滿十八歲之人為性交或猥褻行為之圖畫、錄影帶、影片、光碟、電子訊
號或其他物品者，處六個月以上五年以下有期徒刑，得併科新台幣五十萬元以下罰金
。
意圖營利犯前項之罪者，處一年以上七年以下有期徒刑，應併科新台幣五百萬元以下
罰金。
引誘、媒介或以他法，使未滿十八歲之人被拍攝、製造性交或猥褻行為之圖畫、錄影
帶、影片、光碟、電子訊號或其他物品者，處一年以上七年以下有期徒刑，得併科新
台幣一百萬元以下罰金。
以強暴、脅迫、藥劑、詐術、催眠術或其他違反本人意願之方法，使未滿十八歲之人
被拍攝、製造性交或猥褻行為之圖畫、錄影帶、影片、光碟、電子訊號或其他物品者
，處五年以上有期徒刑，得併科新台幣三百萬元以下罰金。
以犯第二項至第四項之罪為常業者，處七年以上有期徒刑，應併科新台幣一千萬元以
下罰金。
第一項至第四項之未遂犯罰之。
第一項至第四項之物品，不問屬於犯人與否，沒收之。
兒童及少年性交易防制條例第二十八條
散布或販賣前條拍攝、製造之圖畫、錄影帶、影片、光碟、電子訊號或其他物品、或
公然陳列，或以他法供人觀覽者，處三年以下有期徒刑，得併科新台幣五百萬元以下
罰金。
前項之物品，不問屬於犯人與否，沒收之。


司法院資訊處製作；財團法人民間司法改革基金會備份。
